【裁判字號】    98,消債聲,119
【裁判日期】    980625
【裁判案由】    聲請免責
【裁判全文】
台灣台中地方法院民事裁定           98年度消債聲字第119號
    聲  請  人
    即  債務人  乙○○
    代  理  人  蔡嘉容  律師
    相  對  人
    即  債權人  台北富邦商業銀行股份有限公司
    法定代理人  蔡明忠
    相  對  人
    即  債權人  國泰世華商業銀行股份有限公司
    法定代理人  丁○○
    相  對  人
    即  債權人  美商花旗銀行股份有限公司
    法定代理人  甲○○
    相  對  人
    即  債權人  香港商香港上海匯豐銀行股份有限公司
    法定代理人  韋力行
    相  對  人
    即  債權人  臺灣新光商業銀行股份有限公司
                          6、.
    法定代理人  李增昌
                          6、.
    相  對  人
    即  債權人  聯邦商業銀行股份有限公司
    法定代理人  丙○○
    相  對  人
    即  債權人  遠東國際商業銀行股份有限公司
    法定代理人  洪信德
    代  理  人  庚○○
    相  對  人
    即  債權人  玉山商業銀行股份有限公司
    法定代理人  子○○
    代  理  人  己○○
    相  對  人
    即  債權人  萬泰商業銀行股份有限公司
    法定代理人  周榮生
    相  對  人
    即  債權人  台新國際商業銀行股份有限公司
    法定代理人  丑○○
    相  對  人
    即  債權人  大眾商業銀行股份有限公司
                          樓及.
    法定代理人  辛○○
                          樓及.
    代  理  人  壬○○
    相  對  人
    即  債權人  日盛國際商業銀行股份有限公司
    法定代理人  癸○○
    相  對  人
    即  債權人  安泰商業銀行股份有限公司
    法定代理人  戊○○
    相  對  人
    即  債權人  中國信託商業銀行股份有限公司
    法定代理人  寅○○
    相  對  人
    即  債權人  慶豐商業銀行股份有限公司
    法定代理人  劉土金
上列當事人間因消費者債務清理條例事件，債務人聲請清算，經
本院裁定准予清算並同時終止後，本院裁定如下：
    主    文
債務人乙○○不免責。
    理    由
一、按債務人有下列各款情形之一者，法院應為不免責之裁定，
    但債務人證明經普通債權人全體同意者，不在此限：一、於
    七年內曾依破產法或本條例規定受免責；二、隱匿、毀損應
    屬清算財團之財產，或為其他不利於債權人之處分；三、捏
    造債務或承認不真實之債務；四、因浪費、賭博或其他投機
    行為，致財產顯然減少或負擔過重之債務，而生開始清算之
    原因；五、於清算聲請前一年內，已有清算之原因，而隱瞞
    其事實，使他人與之為交易致生損害；六、明知已有清算原
    因之事實，非基於本人之義務，而以特別利於債權人中之一
    人或數人為目的，提供擔保或消滅債務；七、隱匿、毀棄、
    偽造或變造帳簿或其他會計文件之全部或一部，致其財產之
    狀況不真確；八、故意於財產及收入狀況說明書為不實之記
    載，或有其他故意違反本條例所定義務之行為，消費者債務
    清理條例第134條定有明文。
二、經查：
  (一)債務人乙○○依消費者債務清理條例，聲請更生，前經本院
    裁定開始清算程序並同時終止清算程序確定在案，有本院98
    年度消債清字第82號民事裁定附卷可考。
  (二)復查，本件債務人聲請更生，前經本院於97年11月17日裁定
    開始更生程序在案，嗣債務人於債權表（總債務 3,277,679
    元，期限申報3,035,293元、逾期申報242,386元）確定後，
    於97年11月25日所提出確定之更生方案（每月清償 6,000元
    ，6年72期，還款金額432,000元，清償成數約13.18%），而
    債務人最初提出之更生方案，經本院司法事務官以書函表決
    結果，除大眾商業銀行股份有限公司未回覆外，其餘債權人
    均表示不同意債務人之更生方案，是債務人所提更生方案，
    即未能依消費者債務清理條例第59條、第60條規定獲得債權
    人會議之可決。
  (三)嗣本院斟酌債務人所提更生方案，其清償成數並不高，且參
    酌債權人提出其前之消費紀錄，債務人於92年 3月13日透過
    遠東國際商業銀行股份有限公司代償債務 150,000元、於92
    年 3月18日再透過臺灣新光商業銀行股份有限公司代償富邦
    商業銀行債務 80,000元、又於92年11月7日透過台新國際商
    業銀行股份有限公司代償慶豐商業銀行股份有限公司之債務
    194, 036元、93年 1月27日透過花美商花旗銀行股份有限公
    司代償債務57,497元、93年 4月13日透過臺灣新光商業銀行
    股份有限公司（原「誠泰商業銀行股份有限公司」）代償台
    新商銀之債務150,000元 ，本應知所節制控制消費，於93
    年9月8日向安泰商業銀行股份有限公司信用貸款 1,140,000
    元｛其中代償萬泰商銀（19,000元）、國泰世華商銀（111,
    000元）、中國信託商銀（147,000元）、遠東商銀（173,00
    0元）、台北富邦（93,000元）、慶豐商銀（215,000元）、
    台新商銀（197,000元），餘185,000撥入債務人帳戶｝，再
    於93年11月份向台新商銀、國泰世華提領現金65,000元、同
    年12月份向台新商銀、國泰世華提領187,000元，並於93年3
    月27日在佳洋電腦公司消費25,000元、93年 6月27日在佳洋
    電腦科技公司消費30,000元、同年 7月31日在佳洋電腦科技
    公司消費10,000元、94年3月22日在巧玲服飾消費5,900元、
    94年8月8日在明麗眼鏡行消費15,000元、94年9月9日在豪邁
    服飾店消費35,0 00元、同年12月2日、8日、9日在豪邁服飾
    店分別消費33,340元、20,000元、25,000元等有非日常生活
    所需之消費，故難認債務人之更生方案條件係屬公允，而於
    98年 5月15日裁定開始清算程序，並同時終止清算程序，並
    經確定在案。
三、綜上，債務人之消費紀錄既然有浪費以致負擔過重債務，而
    生開始清算之原因，而債權人多表示不同意免責，且本件債
    務人又無法證明其業經普通債權人全體之同意，則依上揭說
    明，本件債務人不得免責，爰裁定如主文。
中    華    民    國    98    年    6     月    25    日
                  民事庭法  官    顏  世  傑
上為正本係照原本作成
如對本裁定抗告應於送達後10日內向本院提出抗告狀，並繳納新
台幣1000元之裁判費。
中    華    民    國    98    年    6     月    25    日
                        書記官    廖  素  論


司法院資訊處製作；財團法人民間司法改革基金會備份。
